ACORDAO-COMPLETO-2340916

ACÓRDÃO DE RELAÇÃO

ACÓRDÃO DE RELAÇÃO 1016/2019 ATA 2/2019 - PRIMEIRA CÂMARA

Acórdão 1016/2019-TCU-Primeira Câmara
Os Ministros do Tribunal de Contas da União ACORDAM, por unanimidade, com fundamento no art. 71, inciso III, da Constituição Federal/1988, c/c os arts. 1º, inciso V, e 39, inciso I, da Lei 8.443/1992, c/c os arts. 1º, inciso VIII, 17, inciso II, 143, inciso II, 259, inciso I, e 260, § 5º, do Regimento Interno do TCU, em considerar prejudicado, por perda de objeto, o exame de mérito dos atos de admissão dos interessados a seguir relacionados, de acordo com os pareceres emitidos nos autos.
1. Processo TC-Processo 028.209/2018-4 (ATOS DE ADMISSÃO) 
	1.1. Interessados: Rachel da Costa Godinho Macedo (XXX.160.886-XX) ; Rafael Albuquerque Muniz Falcao (XXX.596.174-XX) ; Rafael Alencar Batista (XXX.494.333-XX) ; Rafael Alves Mesquita Nogueira (XXX.686.553-XX) ; Rafael Arnaldo Junior (XXX.754.751-XX) ; Rafael Barros dos Santos (XXX.747.305-XX) ; Rafael Borges da Cruz de Deus (XXX.002.225-XX) ; Rafael Brandao Cruz (XXX.069.183-XX) ; Rafael Candido da Silva (XXX.326.808-XX) ; Rafael Carlos Lima Silva dos Santos (XXX.349.795-XX) ; Rafael Carvalho Alves (XXX.362.747-XX) ; Rafael Cavalcante de Lima (XXX.940.563-XX) ; Rafael Celio de Lima Sousa (XXX.606.963-XX) ; Rafael Correia Teixeira (XXX.808.167-XX) ; Rafael Coutinho Medeiros (XXX.095.463-XX) ; Rafael David Abrunhosa (XXX.254.333-XX) ; Rafael da Conceicao Rondon (XXX.552.760-XX) ; Rafael da Silva Santos (XXX.391.134-XX) ; Rafael de Almeida Batista Ferreira (XXX.731.191-XX) ; Rafael de Andrade Lima Melo (XXX.413.644-XX) .
	1.2. Entidade: Fundação Instituto Brasileiro de Geografia e Estatística.
	1.3. Relator: Ministro Vital do Rêgo.
	1.4. Representante do Ministério Público: Procurador Rodrigo Medeiros de Lima.
	1.5. Unidade Técnica: Secretaria de Fiscalização de Pessoal (Sefip) .
	1.6. Representação legal: não há.
	1.7. Determinações/Recomendações/Orientações: não há.

Primeira Câmara

Rachel da Costa Godinho Macedo (XXX.160.886-XX); Rafael Albuquerque Muniz Falcao (XXX.596.174-XX); Rafael Alencar Batista (XXX.494.333-XX); Rafael Alves Mesquita Nogueira (XXX.686.553-XX); Rafael Arnaldo Junior (XXX.754.751-XX); Rafael Barros dos Santos (XXX.747.305-XX); Rafael Borges da Cruz de Deus (XXX.002.225-XX); Rafael Brandao Cruz (XXX.069.183-XX); Rafael Candido da Silva (XXX.326.808-XX); Rafael Carlos Lima Silva dos Santos (XXX.349.795-XX); Rafael Carvalho Alves (XXX.362.747-XX); Rafael Cavalcante de Lima (XXX.940.563-XX); Rafael Celio de Lima Sousa (XXX.606.963-XX); Rafael Correia Teixeira (XXX.808.167-XX); Rafael Coutinho Medeiros (XXX.095.463-XX); Rafael David Abrunhosa (XXX.254.333-XX); Rafael da Conceicao Rondon (XXX.552.760-XX); Rafael da Silva Santos (XXX.391.134-XX); Rafael de Almeida Batista Ferreira (XXX.731.191-XX); Rafael de Andrade Lima Melo (XXX.413.644-XX).

VITAL DO RÊGO

não há.

Procurador Rodrigo Medeiros de Lima.

ATOS DE ADMISSÃO (ADS)

Secretaria de Fiscalização de Pessoal (Sefip).